臺灣臺中地方法院刑事判決　　　　　　　94年度易字第2017號
公　訴　人　臺灣臺中地方法院檢察署檢察官
被　　　告　丁○○
　　　　　　　　　　（於臺灣臺中看守所羈押中）
上列被告因竊盜案件，經檢察官提起公訴（九十四年度偵字第一
五四九五號），經被告於準備程序中就被訴事實為有罪之陳述，
受命法官於聽取當事人之意見後，由本院合議庭裁定由受命
法官以簡式審判程序判決如下：
    主    文
丁○○連續毀越安全設備竊盜，累犯，處有期徒刑壹年貳月。
    犯 罪 事 實
一、丁○○前因竊盜案件，經本院以九十三年度豐簡字第三三九
    號判決處以有期徒刑四月，如易科罰金以銀元三百元折算一
    日確定，入監服刑後，於民國九十四年一月十二日縮刑期滿
    執行完畢。詎其猶不知悔改，因缺錢花用，竟基於意圖為自
    己不法所有之概括犯意，連續為下列之行為：
  (一)於九十四年八月十一日下午三時許，至臺中縣東勢鎮○○里
    ○街一一九巷一五號張雪美住宅，趁該住宅後方鐵門未上鎖
    之際，進入張雪美住宅內（無故侵入住宅部分未據告訴），
    徒手竊取張雪美所有之現金新臺幣（下同）一百元，得手後
    離去。
  (二)於九十四年八月下旬某日凌晨四時許，在臺中縣東勢鎮○○
    里○○○街二六號前，持其所有之自備鑰匙一支（未扣案）
    ，開啟李昌松所有之車牌號碼ＯＸ－三七二二號自用小貨車
    車門後，竊走車內李昌松所有之現金一百餘元，得手後離去
    。
  (三)於九十四年八月下旬某日凌晨四時許，在臺中縣東勢鎮○○
    里○○○街二二號前，持其所有之前開自備鑰匙一支，開啟
    張文錦所有之車牌號碼ＲＩ－七七六一號自用小客車車門後
    ，竊走車內張文錦所有之現金二百餘元，得手後離去。
  (四)於九十四年九月八日下午三時三十分許，由臺中縣東勢鎮○○里○街二一四號乙○○住宅隔壁工地，攀越至該住宅頂樓
    ，再趁頂樓之窗戶未鎖之際，從屬安全設備之該窗戶逾越進
    入乙○○之三樓房間內（無故侵入住宅部分未據告訴），徒
    手竊取乙○○所有之白金十字項鍊二條（分別重三‧二五錢
    、三‧四三錢）、黃金十字項鍊三條（分別重二‧七○錢、
    二‧七三錢、二‧七○錢）、白Ｋ金女鑽戒一只（重○‧四
    二克拉），價值共約五萬元，得手後離去。
  (五)於九十四年九月八日下午五時二十一分許，由臺中縣東勢鎮
    ○○里○街二○○號甲○○住宅隔壁工地，攀越至該住宅頂
    樓，再趁頂樓之鋁門未鎖之際，從該鋁門進入甲○○之三樓
    房間內（無故侵入住宅部分未據告訴），徒手竊取甲○○所
    有之珍珠金耳環一對及珍珠金戒指一只（價值共約七千五百
    元），惟得手後離去時不慎將前揭乙○○所有之白金十字項
    鍊二條、黃金十字項鍊三條（均已發還予乙○○）遺留在甲○○住處。
  (六)於九十四年九月二十五日上午十一時許，由臺中縣東勢鎮○○里○○路五四之三一號丙○○住宅隔壁工地，攀越至該住
    宅頂樓，再徒手拉起頂樓通往住宅內部屬安全設備之通道鐵
    蓋而破壞之（毀損部分未據告訴），從該通道進入丙○○之
    住宅內（無故侵入住宅部分未據告訴），徒手竊取丙○○置
    於三樓與四樓樓梯間牛仔褲內之十元硬幣二十個（共二百元
    ）。嗣因丁○○進入丙○○房間時，為丙○○所發覺而當場
    逮捕，並報警處理，經警在丁○○身上起出前揭丙○○所有
    之十元硬幣二十個、甲○○所有之珍珠金耳環一對及珍珠金
    戒指一只、乙○○所有之白Ｋ金女鑽戒一只（均已分別發還
    予丙○○、甲○○、乙○○）。
二、案經臺中縣警察局東勢分局報請臺灣臺中地方法院檢察署檢
    察官偵查起訴。
    理    由
一、上揭犯罪事實，業據被告丁○○於警詢、偵訊中及本院審理
    時均坦承不諱，核與被害人張雪美、李昌松、張文錦、乙○○、甲○○、丙○○等人於警詢中指述情節相符，有各該份
    警詢筆錄在卷可稽，並有臺中縣警察局東勢分局搜索筆錄一
    份、贓物認領保管單三紙、現場照片十三幀、現場圖一張附
    卷可稽，足見被告自白與事實相符，本案事證明確，其犯行
    洵堪認定，應依法論科。
二、按刑法第三百二十一條第一項第二款所謂「其他安全設備」
    ，係指除門扇牆垣以外，依通常觀念足認為防盜之一切設備
    而言，而窗戶係通風防盜之安全設備，並非供人爬進爬出之
    用，爬窗行竊，自係踰越安全設備竊盜，至於已經進入大門
    室內之住宅或建築物內部諸門，不論房間門、廚房門、通往
    陽臺之落地鋁製玻璃門，均應認係「其他安全設備」。故核
    被告於事實欄一(一)、(二)、(三)、(五)所示時、地，徒手竊取他人
    物品之所為，係犯刑法第三百二十條第一項之普通竊盜罪（
    事實欄一(一)、(五)中，被告係分別直接從未上鎖之頂樓鋁門及
    後方鐵門走進屋內，不構成毀越門扇或其他安全設備）；被
    告於事實欄一(四)所示時、地，踰越屬安全設備之窗戶，侵入
    他人住宅行竊之所為，及於事實欄一(六)所示時、地，毀壞頂
    樓通道鐵蓋進入他人住宅行竊之所為，均係犯刑法第三百二
    十一第一項第二款之毀越安全設備竊盜罪。檢察官對事實欄
    一(四)、(六)所示部分論以刑法第三百二十條第一項普通竊盜罪
    嫌，尚有未洽，惟基本起訴事實同一，爰變更起訴法條為刑
    法第三百二十一條第一項第二款毀越安全設備竊盜罪。被告
    先後四次普通竊盜、二次毀越安全設備竊盜之犯行，時間緊
    接，觸犯具有加重條件關係之同一罪名，顯係基於概括犯意
    為之，為連續犯，應依刑法第五十六條規定，論以刑度較重
    之毀越安全設備竊盜之一罪，並加重其刑。又檢察官起訴書
    雖未論列犯罪事實欄一(一)、(二)、(三)所示之普通竊盜犯行，然
    此部分與己起訴之犯罪事實欄一(四)、(五)、(六)所示之普通竊盜
    及加重竊盜部分，有連續犯之裁判上一罪關係，本為起訴效
    力所及，本院自應併予審理，附此敘明。被告前因竊盜案件
    ，經本院以九十三年度豐簡字第三三九號判決處以有期徒刑
    四月，如易科罰金以銀元三百元折算一日確定，入監服刑後
    ，於九十四年一月十二日縮刑期滿執行完畢，有臺灣高等法
    院被告全國前案紀錄表及臺灣臺中地方法院檢察署刑案資料
    查註紀錄表附卷可稽，被告前受有期徒刑執行完畢，五年以
    內再犯本件有期徒刑以上之罪，為累犯，依刑法第四十七條
    規定加重其刑，並與前開連續犯加重規定，遞加重之。爰審
    酌被告曾有竊盜之前案紀錄，有臺灣高等法院被告全國前案
    紀錄表及臺灣臺中地方法院檢察署刑案資料查註紀錄表附卷
    可稽，堪認其素行不佳，並斟酌其年輕力壯，不思以正當途
    徑獲取財物，圖以竊盜財物滿足自己之慾望，且其隨意進入
    他人住宅竊取財物，嚴重擾亂國人居家安全，造成人心恐慌
    ，惡性非輕，暨其犯罪之動機、目的、手段、犯罪所得，犯
    後坦承犯行，態度尚可等一切情狀，量處如主文所示之刑，
    以示懲儆。至前開自備鑰匙一支，為被告所有供犯罪所用之
    物，惟未據扣案，復查無其他積極證據足以證明現尚存在，
    為免將來執行困難，不另為沒收之諭知。
據上論結，應依刑事訴訟法第二百七十三條之一第一項、第二百
九十九條第一項前段、第三百條，刑法第五十六條、第三百二十
一條第一項第二款、第四十七條，判決如主文。
中　　華　　民　　國　　94　　年　　11　　月　　11　　日
                  刑事第十三庭  法  官  黃裕仁
上正本證明與原本無異。
如不服本判決，應於送達後十日內向本院提出上訴狀（須附繕
本），上訴於臺灣高等法院臺中分院。
                                書記官  楊慶亮
中　　華　　民　　國　　94　　年　　11　　月　　11　　日
如不服本判決，應於送達後十日內向本院提出上訴狀（須附繕本
），上訴於臺灣高等法院臺中分院。
附錄論罪科刑法條
刑法第三百二十條第一項
意圖為自己或第三人不法之所有，而竊取他人之動產者，為竊盜
罪，處五年以下有期徒刑、拘役或五百元以下罰金。
刑法第三百二十一條：
犯竊盜罪而有左列情形之一者，處六月以上五年以下有期徒刑：
一  於夜間侵入住宅或有人居住之建築物、船艦，或隱匿其內而犯之者。
二  毀越門扇、牆垣或其他安全設備而犯之者。
三  攜帶兇器而犯之者。
四  結夥三人以上而犯之者。
五  乘火災、水災或其他災害之際而犯之者。
六  在車站或埠頭而犯之者。
前項之未遂罰之。
